臺灣高等法院刑事判決　　　　　　　　96年度上訴字第2606號
上　訴　人
即　被　告　甲○○
上列上訴人因偽證案件，不服臺灣板橋地方法院96年度訴字第66
7號，中華民國96年5月17日第一審判決（起訴案號：臺灣板橋地
方法院檢察署96年度偵字第2198、2898號），提起上訴，本院判
決如下：
    主  文
原判決撤銷。
甲○○證人，於檢察官偵查時，於案情有重要關係之事項，供前
具結，而為虛偽陳述，累犯，處有期徒刑柒月，減為有期徒刑
月又拾伍日。
    事  實
一、甲○○前因違反毒品危害防制條例案件，經原審以93年度簡
    字第3267號判決判處有期徒刑5月，如易科罰金，以銀元300
    元折算1日確定，於民國94年5月26日入監執行，而於94年7
    月19日殘刑易科罰金執行完畢出監。詎其仍不知悔改，明知
    於94年7月28日凌晨1時20分許，在臺北縣三重市○○路71號
    前，為臺北市政府警察局中山分局警員所扣得之第一級毒品
    海洛因2包（合計淨重0.3公克），並非由冒名「聶樑明」之
    謝有益所轉讓，竟基於偽證之犯意，於94年7月28日上午10
    時24分許，在臺灣板橋地方法院檢察署檢察官進行偵查同署
    94年度偵字第12810號案件時，就該案被告謝有益有無轉讓
    第一級毒品海洛因2包予己時，此對於案情有重要關係之事
    項，在供前經檢察官諭知具結義務及偽證處罰，並使之具結
    後，仍虛偽證述：「（問：被告是否提供你身上所被查獲的
    海洛因？）是，於94年7月28日凌晨1時許，在三重市○○路
    71號前免費提供給我的，因為我有牙齒痛的問題，被告剛給
    我，我準備要下車，警方就來了」之語，經檢察官將上開證
    詞作為證據，而以同署95年度偵字第11712號案件起訴該案
    被告謝有益涉犯轉讓第一級毒品罪嫌，並由原審以95年度訴
    字第2226號案件進行審理。嗣於95年10月4日下午2時40分許
    ，原審傳喚甲○○到庭作證時，甲○○即改稱上開第一級毒
    品海洛因2包並非該案被告謝有益所轉讓等情，惟並未自白
    其先前於檢察官所為之證詞係屬偽證，而經原審審酌甲○○
    上開證述前後歧異之情形後，始依罪疑惟輕之原則，判決認
    定該案被告謝有益無罪確定。
二、案經臺灣板橋地方法院檢察署檢察官主動偵查後聲請簡易判
    決處刑，經原審認不宜以簡易判決處刑，改依通常程序審理
    。
    理  由
一、前揭事實，業據被告甲○○於原審及本院審理時坦承不諱，
    核與證人謝有益（冒名聶樑明）於94年7月28日警詢時證述
    之情節相符，並有臺灣板橋地方法院檢察署94年度偵字第12
    810號案件之94年7月28日訊問筆錄、證人結文、同署95年度
    偵字第11712號檢察官起訴書各1份及原審95年度訴字第2226
    號案件之95年10月4日審判筆錄、證人結文、刑事判決書各1
    份在卷可稽，均足以佐證被告自白與事實相符。本案事證明
    確，被告犯行堪以認定。
二、核被告甲○○所為，係犯刑法第168條之證人於檢察官偵查
    時，於案情有重要關係之事項，供前具結，而為虛偽陳述罪
    。又被告前因違反毒品危害防制條例案件，經原審以93年度
    簡字第3267號判決判處有期徒刑5月，如易科罰金，以銀元3
    00元折算1日確定，於94年5月26日入監執行，而於94年7月1
    9日殘刑易科罰金執行完畢出監，有被告之前案紀錄表1份附
    卷可稽，其於有期徒刑執行完畢5年內故意再犯本案有期徒
    刑以上之罪，為累犯，應依刑法第47條第1項規定加重其刑
    （按刑法第47條雖於被告行為後之95年7月1日修正施行，然
    被告不論依新舊法規定，均應論以累犯，故依一般法律適用
    原則，應直接適用裁判時法即修正後刑法第47條之規定）。
三、原審據以論罪科刑原非無見，惟中華民國九十六年罪犯減刑
    條例業經制定公布施行，被告前揭之所犯合於中華民國九十
    六年罪犯減刑條例第2條第1項第3款之減刑條件，原審未及
    審酌尚有未洽，被告上訴否認前揭之犯行為無理由，惟原判
    決既有前揭之未洽，應由本院將原判決撤銷改判，爰審酌被
    告之犯行除浪費國家司法資源外，亦使謝有益因此招致訟累
    ，嚴重妨害司法公正及謝有益之權益，兼衡被告迄至原審96
    年5月3日審理期日時，始自白犯行等一切情狀，量處如主文
    所示之宣告刑，又被告之犯罪時間在中華民國96年4月24日
    以前，合於中華民國96年罪犯減刑條例第2條第1項第3款之
    減刑條件，依法予以減刑。
據上論斷，應依刑事訴訟法第369條第1項、第364條、第299條第
1項前段，刑法第168條、第47條第1項，中華民國九十六年罪犯
減刑條例第2條第1項第3款、第7條判決如主文。
本案經檢察官陳明光到庭執行職務。
中　　華　　民　　國　　96　　年　　9　　月　　18　　日
                  刑事第七庭  審判長法  官  黃麗生
                                    法  官  江國華
                                    法  官  許宗和
以上正本證明與原本無異。
如不服本判決，應於收受送達後十日內向本院提出上訴書狀，其
未敘述上訴之理由者並得於提起上訴後十日內向本院補提理由書
（均須按他造當事人之人數附繕本）。
                                    書記官  沈秀容
中　　華　　民　　國　　96　　年　　9 　　月　　21　　日
附錄：本案論罪科刑法條全文
中華民國刑法第168條（偽證罪）
於執行審判職務之公署審判時或於檢察官偵查時，證人、鑑定人
、通譯於案情有重要關係之事項，供前或供後具結，而為虛偽陳
述者，處7年以下有期徒刑。
